【裁判字號】    99,交訴,4
【裁判日期】    990331
【裁判案由】    公共危險等
【裁判全文】
臺灣花蓮地方法院刑事判決               99年度交訴字第4號
公  訴  人  臺灣花蓮地方法院檢察署檢察官
被      告  甲○○
上列被告因公共危險等案件，經檢察官提起公訴（99年度偵字第
121 號），被告於準備程序中，就被訴事實為有罪之陳述，本院
裁定改行簡式審判程式審理，並判決如下：
    主  文
甲○○犯不能安全駕駛動力交通工具罪，處有期徒刑參月，如易
科罰金，以新臺幣壹仟元折算壹日。又犯肇事致人傷害逃逸罪，
處有期徒刑陸月，如易科罰金，以新臺幣壹仟元折算壹日。應執
行有期徒刑柒月，如易科罰金，以新臺幣壹仟元折算壹日。緩刑
參年，並應於判決確定後壹年內，向執行檢察官指定之政府機關
、政府機構、行政法人、社區或其他符合公益目的之機構或團體
提供壹佰伍拾小時之義務勞務，緩刑期間付保護管束。
其餘被訴過失傷害部分公訴不受理。
    事  實
一、甲○○於民國98年12月27日上午11時許，在花蓮縣秀林鄉和
    中村某友人家中飲酒後，已能不安全駕駛動力交通工具，詎
    仍不顧大眾行車之公共安全，於同日下午3 時許，駕駛車號
    2F-7593 號自小客車，沿花蓮縣秀林鄉○○村○道台九線公
    路由北往南方向行駛，本應注意在劃有分向限制線之路段，
    不得駛入來車之車道內，卻因酒醉失控，於同日下午3 時34
    分許，行經台九線公路172.7 公里處，逆向駛入由南往北方
    向行駛之車道，適有乙○○騎乘車號KV-11 號大型重型機車
    搭載丙○○，沿台九線公路由南往北往行駛至該處，甲○○
    所駕駛上開自小客車之右前車頭撞及乙○○所騎乘機車之左
    後車廂，致乙○○與丙○○人車倒地，並分別受有左腿及左
    腳之傷害。然甲○○雖知駕車肇事致人受傷，未留在現場處
    理及將乙○○、丙○○送醫救治，竟基於肇事逃逸之犯意，
    駕駛上開車輛離開現場。嗣因聞巡邏警車追來，緊張失控碰
    撞路邊車輛翻車，後經測定其呼氣之酒精濃度達每公升0.71
    毫克，因而查獲上情。
二、案經花蓮縣警察局新城分局報告臺灣花蓮地方法院檢察署檢
    察官偵查起訴。
    理  由
一、上揭事實，業據被告甲○○坦承不諱，核與證人即告訴人乙○○、丙○○於警詢中之證述相符，並有警製道路交通事故
    現場圖及道路交通事故調查報告表、酒測單、肇事後車損汽
    車照片、警製刑法第185條之3案件觀察紀錄表、證號查詢汽
    車駕駛人表、現場照片等在卷可稽，足認與事實相符，堪信
    真實。是本件事證業已臻明確，被告上開犯行堪以認定，應
    予依法論科。
二、核被告所為，係犯刑法第185 條之3 之犯不能安全駕駛動力
    交通工具罪及第185 條之4 之肇事致人傷害逃逸罪。其所犯
    上開2 罪之間，犯意各別，行為互異，應分論併罰之。爰審
    酌被告素行尚佳，對於酒後不能駕車、酒醉駕車之危險性，
    理應有所認識，竟在明知飲酒後已達不能安全駕駛之程度下
    ，仍駕車上路，顯然心存僥倖，缺乏尊重其他用路人生命、
    財產安全之觀念，同時參酌其因酒精影響致不能安全駕駛之
    程度、所造成之危害、肇事後逃逸之情節，以及被告自始坦
    承犯行，犯後態度尚稱良好，兼衡其生活狀態及智識程度等
    一切情狀，分別就其所犯上開二罪各量處如主文所示之刑及
    均諭知易科罰金之折算標準，並定其應執行刑及其易科罰金
    之折算標準，以資懲儆。
三、被告前未曾受有期徒刑以上刑之宣告，有臺灣高等法院被告
    全國前案紀錄表1 份存卷可證，其犯後已表明悔悟之意，且
    明瞭法律後果之嚴重性，並與被害人乙○○、丙○○和解，
    經此起訴審判，應無再犯之虞，本院認為對其科處之刑，以
    暫不執行為適當，併為緩刑3 年之諭知，並應於判決確定後
    一年內，向執行檢察官指定之政府機關、政府機構、行政法
    人、社區或其他符合公益目的之機構或團體提供150 小時之
    義務勞務，以觀後效，用啟自新。另併宣告在緩刑期內付保
    護管束，俾能由觀護人予以適當督促，並發揮附條件緩刑制
    度之立意及避免短期自由刑執行所肇致之弊端，以期符合本
    件緩刑目的。
四、公訴意旨固以被告另涉犯刑法第284 條第1 項前段之過失傷
    害罪嫌。按告訴乃論之罪，告訴人於第一審辯論終結前得撤
    回其告訴，又告訴經撤回者，應諭知不受理之判決，刑事訴
    訟法第238條第1項、第303條第3款分別定有明文。此本部分
    罪名依刑法第287 條之規定，須告訴乃論，茲業據告訴人乙○○、丙○○具狀撤回告訴，自應為不受理之諭知。
據上論斷，應依刑事訴訟法第273 條之1第1項、第299條第1項前
段、第303 條第3 款，刑法第185條之3、第185條之4、第41條第
1項前段、第51條第5款、第74條第1項第1款、第2項第5款、第93
條第1項第2款，刑法施行法第1條之1，判決如主文。
本案經檢察官龔書安到庭執行職務
中    華    民    國    99    年    3     月    31    日
                  刑事第二庭    法  官  沈培錚
以上正本證明與原本無異。
如不服本判決應於收受送達後10日內向本院提出上訴書狀，並應
敘述具體理由。其未敘述上訴理由者，應於上訴期間屆滿後20日
內向本院補提理由書(均須按他造當事人之人數附繕本)「切勿逕
送上級法院」。告訴人或被害人如對於本判決不服者，應具備理
由請求檢察官上訴，其上訴期間之計算係以檢察官收受判決正本
之日期為準。
中    華    民    國    99    年    3     月    31    日
                                書記官
附錄本判決論罪之法律條文：
中華民國刑法第185條之3：
服用毒品、麻醉藥品、酒類或其他相類之物，不能安全駕駛動力
交通工具而駕駛者，處一年以下有期徒刑、拘役或科或併科十五
萬元以下罰金。
中華民國刑法第185條之4：
駕駛動力交通工具肇事，致人死傷而逃逸者，處六月以上五年以
下有期徒刑。

司法院資訊處製作；財團法人民間司法改革基金會備份。
